# 旧准则下一次性确认技术开发收入的问题

提问人：文浩 时间：2020-12-16 00:03:00
请教陈版主及各位老师，在旧收入准则下，有关技术开发服务，一般按照提供劳务所形成的收入进行核算，进一步地，应按照完工百分比法确认相应的收入。但我在IPO申报企业的审计报告中，发现有一些申报企业针对技术开发服务收入，仍按照验收后一次性确认收入，而不是完工百分比法确认收入，比如《北京挖金客信息科技股份有限公司创业板首次公开发行股票招股说明书》中披露“公司为客户提供技术开发服务，技术开发成果交付客户，并经客户验收后确认收入。”，又如《福州瑞芯微电子股份有限公司首次公开发行股票招股说明书》中披露“（ 1 ）技术开发服务：公司按照合同约定完成相关研发任务，并经委托方确认后确认收入，收入确认依据为合同、验收单等。”
个人理解上述会计政策与旧收入准则存在矛盾之处，但仍有不少公司按照一次性确认的方法确认技术开发收入，请问一般是基于什么考虑？
感谢解答

回答人：chenyiwei
IPO中，监管部门对完工百分比法的使用相对较为关注，因此常见对于劳务合同在完成时一次性确认收入的情况，这是监管窗口指导的政策导向所致。